臺灣彰化地方法院刑事判決　　　　　　 96年度簡上字第156號
上　訴　人
即　被　告　乙○○
　　　　　　丙○○
上列上訴人等因竊盜案件，不服本院彰化簡易庭九十六年度彰簡
字第五０二號中華民國九十六年五月二十九日第一審判決（原聲
請簡易判決處刑案號：九十六年度偵字第三三八七號），提起上
訴，本院管轄第二審合議庭判決如下︰
    主  文
原判決撤銷。
乙○○、丙○○共同攜帶兇器竊盜，未遂，各處有期徒刑肆月，
如易科罰金，均以新臺幣壹仟元折算壹日；均減為有期徒刑貳月
，如易科罰金，均以新臺幣壹仟元折算壹日。均緩刑貳年。
扣案之鋸子壹把沒收。
    事  實
一、乙○○與丙○○二人共同基於意圖為自己不法所有之犯意聯
    絡，於民國九十六年三月十四日晚上八時四十分許，由乙○○駕駛車牌號碼ＤＧ─七一五０號自小貨車搭載丙○○，並
    攜帶客觀上足對人之生命、身體、安全構成威脅，具有危險
    性之圓鍬及鋸子等兇器，前往彰化縣芬園鄉○○村○○段二
    ０七四地號土地（該土地之所有權人為甲○○之配偶洪金漳
    ，平時由洪金漳之堂兄弟洪春益負責看管），欲竊取該地號
    土地上種植之桂花樹一棵，兩人抵達上開處所後，即由丙○○負責把風並持手電筒為乙○○照明，乙○○即持圓鍬及鋸
    子各一把，挖掘該桂花樹根部之土壤，欲將為該桂花樹斷根
    以竊取之，惟於渠等尚未得手之際即為洪春益發覺報警後，
    始循線查獲，並扣得乙○○所有作案用之鋸子一把。
二、案經彰化縣警察局彰化分局報請臺灣彰化地方法院檢察署檢
    察官聲請簡易判決處刑。
    理  由
一、上揭事實業據上訴人即被告乙○○、丙○○（以下簡稱被告
    乙○○、丙○○）二人分別於警詢、偵訊及本院審理中供承
    不諱，核與證人洪春益及證人即被害人甲○○於警詢中指述
    失竊情節相符，並有照片五幀在卷可稽，此外復有鋸子一支
    扣案可資佐證，足認被告乙○○、丙○○二人之自白與事實
    相符，是以本件被告二人竊盜犯行事證已臻明確，其犯行堪
    予認定。
三、核被告乙○○、丙○○二人所為，均係犯刑法第三百二十一
    條第二項、第一項第三款之攜帶兇器竊盜未遂罪。被告二人
    有犯意之聯絡及行為之分擔，為共同正犯。被告二人已著手
    於竊盜犯罪行為之實行，惟未生竊得財物之犯罪結果，為未
    遂犯，爰依刑法第二十五條第二項之規定減輕其刑。原審以
    被告二人竊盜犯行事證明確，據以論罪科刑，各判處被告二
    人有期徒刑四月，並均諭知易科罰金之折算標準，暨將被告
    乙○○所有作案用之鋸子一把諭知沒收，固非無見，惟被告
    二人犯罪時間均在九十六年四月二十四日以前，所犯竊盜罪
    悉合於減刑條件，應依中華民國九十六年罪犯減刑條例之規
    定減輕其刑，原審未及審酌其有減刑之情形，尚有未洽，被
    告二人認原審判決量刑過重，雖無理由，惟原判決既有未及
    審酌減刑之情事，故上開判決自應予撤銷改判。爰審酌被告
    二人犯罪手段、被害人所受之損害、生活狀況、智識程度、
    犯後之態度等一切情狀，各量處如主文第二項所示之刑，並
    均諭知易科罰金之折算標準，以資懲儆。查被告二人犯罪時
    間，均在九十六年四月二十四日以前，所犯為竊盜罪，悉合
    於減刑條件，應依中華民國九十六年罪犯減刑條例第二條第
    一項第三款之規定，各減其宣告刑二分之一，並諭知易科罰
    金之折算標準，以示懲儆。扣案之鋸子一把，係被告乙○○
    所有，供被告二人行竊所用之物，此業據被告二人供承在卷
    ，爰依刑法第三十八條第一項第二款之規定於上揭罪項下宣
    告沒收之（按沒收不在減刑範圍以內，司法院院字第二七八
    七號(五)解釋可資參照，故無中華民國九十六年罪犯減刑條例
    之適用，附此敘明）。
四、次查被告二人前均未曾因故意犯罪受有期徒刑以上刑之宣告
    ，此有臺灣彰化地方法院檢察署刑案資料查註紀錄表及臺灣
    高等法院被告前案紀錄表各二份在卷可考，渠等因一時失慮
    ，致罹刑典，經此偵審程序與論罪科刑之教訓後，當知所警
    惕，而無再犯之虞，且被告二人已與被害人甲○○達成和解
    ，並賠償被害人之損失，被害人並具狀請求本院從輕量刑，
    給予被告重新做人之機會，此有彰化縣芬園鄉調解委員會調
    解書一份在卷可稽，本院認被告二人所宣告之刑，以暫不執
    行為適當，爰依刑法第七十四條第一項第一款，均宣告緩刑
    二年，以啟自新。
據上論斷，應依刑事訴訟法第四百五十五條之一第一項、第三項
、第三百六十九條第一項前段、第三百六十四條、第二百九十九
條第一項前段，刑法第三百二十一條第二項、第一項第三款、第
二十八條、第二十五條第二項、第四十一條第一項前段、第七十
四條第一項第一款、第三十八條第一項第二款，中華民國九十六
年罪犯減刑條例第二條第一項第三款、第七條、第九條，判決如
主文。
本件經檢察官洪紹文到庭執行職務。
中　　華　　民　　國　　96　　年　　7 　　月　　31　　日
                        台灣彰化地方法院刑事第二庭
                            審判長法官  石馨文
                            法      官  黃齡玉
                            法      官  尚安雅
以上正本證明與原本無異。
本件不得上訴。
中　　華　　民　　國　　96　　年　　8 　　月　　 1　　日
                            書  記  官  洪年慶
附錄法條：
中華民國刑法第321條
（加重竊盜罪）
犯竊盜罪而有左列情形之一者，處 6 月以上、 5 年以下有期徒
刑：
一  於夜間侵入住宅或有人居住之建築物、船艦或隱匿其內而犯
    之者。
二  毀越門扇、牆垣或其他安全設備而犯之者。
三  攜帶兇器而犯之者。
四  結夥三人以上而犯之者。
五  乘火災、水災或其他災害之際而犯之者。
六  在車站或埠頭而犯之者。
前項之未遂犯罰之。
